Inventaris van het archief van W. Drees [levensjaren 1886-1988] en enkele familieleden, (1853) 1900-2000 (2002)
Nationaal Archief, Den Haag
- WILLEM DREES (1886-1988), A.
  - OPENBAAR LEVEN, A.1.
    - Minister-president, 1948-1958, A.1.10.
      - Dekolonisatie van overzeese gebiedsdelen, A.1.10.7.
        - Dekolonisatie van Indonesië (augustus 1948 - december 1949), A.1.10.7.1.
          - Stukken betreffende buitenlandse reacties op de tweede politionele actie, deels afschriften., 1948 december 20 - 1949 januari 4; 860; 1 omslag
          - Brief van oud-minister M.P.L. Steenberghe waarin hij zijn diensten aan de regering aanbiedt, met doorslag van antwoord., 1948 december; 861; 2 stukken
          - Stukken betreffende Indonesische deelnemers aan de wereldconferentie voor Morele Herbewapening in Caux, met bijlage., 1948 december; 862; 3 stukken
          - Stukken betreffende de reis van Drees naar Indonesië., 1948 december - 1949 februari; 863; 1 omslag
          - Verzameling krantenknipsels van de Regeringsvoorlichtingsdienst en losse krantenknipsels betreffende de Indonesië-reis van Drees, met begeleidende brieven., 1948 december - 1949 maart; 864; 1 pak
          - Telegrammen van minister van Overzeese Gebiedsdelen E.M.J.A. Sassen aan de Hoge Vertegenwoordiger van de Kroon in Indonesië, L.J.M. Beel, afschriften., 1948 december 31 - 1949 februari 12; 865; 1 omslag
          - Stukken betreffende de Nederlandse reacties op resoluties van de Veiligheidsraad over en de rol van de Verenigde Naties bij de Indonesische kwestie, met bijlagen., 1948 december - 1949 maart; 866; 1 omslag
          - Brief van de Commissie Rechtspositie Ambonezen aan de Hoge Vertegenwoordiger van de Kroon, L.J.M. Beel, waarin zij haar zorgen uit over de samenstelling van het nieuwe kabinet van de deelstaat Oost-Indonesië, afschrift, met bijlage., (1948) 1949 januari 15; 867; 2 stukken
          - 'Indonesische documentatie', uitgegeven door de overzeese documentatiedienst van het algemeen secretariaat van de Katholieke Volks Partij, gestencild en gedrukt., 1948 december - 1951 maart; 868; 1 pak
          - Correspondentie met partijgenoten betreffende de houding van de PvdA in de Indonesische kwestie en stukken met betrekking tot de houding van de PvdA., 1949; 869; 1 omslag
          - Memorandum van het Hoofdbestuur der Groter Nederland Actie betreffende de status van Nieuw-Guinea in het licht van de ontwikkelingen in Indonesië, met begeleidende brief., 1949 januari 4; 870; 2 stukken
          - Stukken betreffende de werkzaamheden van militaire waarnemers van de Verenigde Naties om de naleving van het staakt-het-vuren te controleren, met bijlagen., 1949 januari 4-15; 871; 1 omslag
          - Tekst van een radiorede van koningin Juliana betreffende de Indonesische kwestie, gehouden op 6 januari 1949, met latere aantekening van Drees., 1949, 1981; 872; 2 stukken
          - Stukken betreffende een bezoek van de Commissie van Goede Diensten van de Verenigde Naties aan de gevangen Republikeinse leiders op Banka., 1949 januari 11-16; 873; 1 omslag
          - Aide-memoire van de Commandant der Zeemacht in het Oosten, A.S. Pinke, omtrent de positie van Soerabaja als vlootbasis voor de Nederlandse marine, met begeleidende brief., 1949 januari 14; 874; 2 stukken
          - Verslag van de voorzitter van de Republikeinse delegatie voor de Commissie van Goede Diensten, M. Roem, over de arrestatie en gevangenhouding door Nederlandse troepen van leden van de Republikeinse delegatie., 1949 januari 15; 875; 1 stuk
          - Stukken betreffende het te voeren beleid inzake de Indonesische kwestie., 1949 januari - mei; 876; 1 omslag
          - Krantenknipsels en persbulletins betreffende de Indonesische kwestie., 1949 januari - juni; 877; 1 pak
          - Ingekomen brieven betreffende de Indonesische kwestie., 1949 februari-juni; 878; 1 omslag
          - Brief van Drees aan minister van Overzeese Gebiedsdelen J.H. van Maarseveen betreffende een perspublicatie over door Nederlandse militairen begane excessen, met bijlage., 1949 maart; 879
          - Notitie van een afgeluisterd telefoongesprek tussen L.J.M. Beel en C.P.M. Romme, met begeleidende verklaring van Drees., 1949 maart 13, 23; 880
          - Stukken betreffende de contacten van de Nederlandse regering met buitenlandse mogendheden over de kwestie Indonesië, met bijlagen., 1949 maart-april; 881; 1 omslag
          - Stukken betreffende de voorbereiding van de Ronde Tafel Conferentie., 1949 mei-augustus; 882; 1 omslag
          - Ingekomen aantekening betreffende het advies van ambassadeur J.H. van Roijen inzake de benoeming van een nieuwe Hoge Vertegenwoordiging van de Kroon., 1949 mei 6; 883; 1 stuk
          - Ingekomen brief van de minister van Overzeese Gebiedsdelen a.i. ter begeleiding van de proefdrukken van 'Documents speak', de uitgave van documenten van de Republiek Indonesië, buitgemaakt bij de tweede politionele actie, met aantekening., 1949 mei 16; 884; 2 stukken
            De proefdrukken ontbreken.
          - Manifest van het Nationaal Comité Handhaving Rijkseenheid, gedrukt., 1949 juni; 885; 1 stuk
          - Ingekomen brief van de minister van Marine over de beantwoording van vragen in de Tweede Kamer door Drees, met doorslag van de antwoordbrief., 1949 juni; 886; 2 stukken
          - Ingekomen stukken betreffende de financieel-economische toestand in Indonesië, deels in afschrift., 1949 juni-september; 887; 1 omslag
          - Voordrachten door J.A. Jonkman voor de VARA over de aanstaande Ronde Tafel Conferentie., 1949 juli, augustus; 888; 2 stukken
          - Krantenknipsels betreffende de Ronde Tafel Conferentie en de soevereiniteitsoverdracht., 1949 juli - 1950 januari; 889; 1 pak
          - Stukken betreffende perspublicaties over de Indonesische kwestie in de Verenigde Staten, afschriften., 1949 juli - oktober; 890; 1 omslag
          - Stukken betreffende het verloop van de Ronde Tafel Conferentie., 1949 augustus-november; 891; 1 omslag
          - Brief aan koningin Juliana betreffende de moeilijkheden met de republikeinen in Midden-Java, afschrift., 1949 september; 892; 1 stuk
          - Correspondentie met Ch.G. Cramer over de aanstaande soevereiniteitsoverdracht en over de overplaatsing van zijn schoonzoon, J. Hoogland, assistent-resident te Hollandia op Nieuw-Guinea, met bijlagen., 1949 oktober - 1950 april; 893; 1 omslag
          - Brieven van de Hoge Vertegenwoordiger van de Kroon in Indonesië, A.H.J. Lovink, aan minister van Overzeese Gebiedsdelen J.H. van Maarseveen, afschriften, met bijlagen., 1949 oktober-november; 894; 1 omslag
          - Instructies van de commandant van de republikeinse troepen in Oost-Java, naar aanleiding van hem door de regering van de Republiek verstrekte bevelen, afschrift., 1949 november 12-13; 895; 1 stuk
          - Stukken betreffende de benoemingen van een Secretaris-Generaal van de Nederlands-Indonesische Unie en van een Hoge Commissaris van Nederland in Indonesië., 1949 november-december; 896; 1 omslag
          - Correspondentie met Ch.J.I.M. Welter betreffende een redevoering van Schout bij Nacht H.C.W. Moorman., 1949 december; 897; 3 stukken
          - Stukken betreffende de plechtigheid van de soevereiniteitsoverdracht aan Indonesië op 27 december 1949., 898; 1 omslag
            Zie ook inv.nr. 818.
          - Tafelrede van Mohammed Hatta uitgesproken tijdens het diner in de Trèveszaal dat door de Nederlandse regering aan de Indonesische delegatie is aangeboden., 1949 december 28; 899; 1 stuk
        - Nederlands-Indonesische betrekkingen en de kwestie Nieuw-Guinea (1950-1958), A.1.10.7.2.
          - Nota van M. Weisglas en andere stukken betreffende de affaire-Westerling., 1950; 900; 1 omslag
          - Correspondentie met Mohammad Hatta en andere stukken betreffende de arrestatie en gevangenhouding van Sultan Hamid van Pontianak door de Indonesische regering., 1950, 1955; 901; 1 omslag
          - Knipsels en kopieën van perspublicaties betreffende kapitein Westerling., 1950, 1952, 1956 en z.d.; 902
          - Correspondentie over het Hoge Commissariaat der Nederlanden in Indonesië en de verhouding Nederland-Indonesië., 1950 januari-juni; 903; 1 omslag
          - Overzicht 'Twee maanden Republiek Indonesia Serikat' door C. van Straaten., 1950 februari 19; 904; 1 stuk
          - Briefwisseling met partijgenoten over de toestand in Indonesië en de verhouding Indonesië-Nederland, met bijlagen, deels in afschrift., 1950 februari-november; 905; 1 omslag
          - Overzichten van de politieke, staatkundige en economische situatie in Indonesië., 1950 februari - 1956 maart; 906; 1 pak
          - Nota van de aftredende Hoge Commissaris in Indonesië, H.M. Hirschfeld, betreffende enige vraagstukken ter zake van het Indonesische beleid., 1950 augustus 8; 907; 1 stuk
          - Stukken betreffende de contacten tussen de 'Vlam-groep' en het Indonesische Hoge Commissariaat in Nederland., 1950 november; 908; 5 stukken
          - Briefwisseling met L.J.J. Caron, P. Geyl, H.J. van Mook, R.M.T.S. Tjondro Negoro, F.J. Fokkema en H.M. Hirschfeld betreffende de toestand in Indonesië en de verhouding Nederland-Indonesië., 1950, 1951; 909; 1 omslag
          - Knipsels en persbulletins betreffende de toestand in Indonesië en de verhouding tussen Nederland en Indonesië., 1950, 1951; 910; 1 pak
          - Stukken betreffende de verhouding tussen Nederland en Indonesië, in het bijzonder Nieuw-Guineakwestie, met bijlagen, deels afschriften., 1950-1958; 911-913; 1 pak en 2 omslagen
            - 1950, 911
            - 1951-1952, 912; 1 pak
            - 1953-1958, 913
          - Correspondentie met partijgenoten en andere stukken betreffende de houding van de PvdA ten aanzien van Nieuw-Guinea., 1950-1958; 914; 1 omslag
          - Correspondentie, brochures en knipsels betreffende de Republiek der Zuid-Molukken, met bijlagen., 1950-1962; 915; 1 omslag
          - Nota 'Omtrent de opzegging van de R.T.C.' door Jusuf Wibisono., 1951 januari 27; 916; 1 stuk
          - Stukken van de Wiardi Beckman Stichting en de fractiecommissie Uniezaken van de PvdA betreffende het standpunt ten aanzien van wijzigingen in het statuut van de Nederlands-Indonesische Unie., 1951 maart, oktober; 917; 2 stukken
          - Knipsels, persbulletins en telexberichten betreffende de verhouding Nederland-Indonesië, de Zuid-Molukken en Nieuw-Guinea., 1951-1958; 918-925; 8 omslagen
            - 1951, 918
            - 1952, 919
            - 1953, 920
            - 1954, 921
            - 1955, 922
            - 1956, 923
            - 1957, 924
            - 1958, 925
          - Tekst van zijn radiorede over de repatriëring van de Indische Nederlanders, gehouden op 8 januari 1953, met ingekomen brieven., 926; 1 omslag
          - 'Om recht en vrijheid. Verslag van stichting en strijd der Republiek Zuid-Molukken', door J.A. Manusama, gedrukt., (1953); 927; 1 deel
          - Knipsels houdende een serie artikelen van J.A. Eigeman betreffende de conferentie tussen de Nederlandse en de Britse regeringen te Chequers in 1945 inzake de dekolonisatie., 1954-1957; 928; 1 omslag
        - Suriname en de Nederlandse Antillen, A.1.10.7.3.
          - Knipsels betreffende de verhouding Nederland-Suriname-Nederlandse Antillen., 1948-1949, 1951-1954; 929; 1 omslag
          - 'Ronde Tafel Conferentie Feiten en Documenten supplement', gedrukt., 1949; 930; 1 katern
          - 'Suriname's Staatkundige Evolutie' door J. van Andel Gzn., gedrukt., 1950; 931; 1 katern
          - 'De Staatkundige Emancipatie van de Nederlandse Antillen', door M.P. Corsira, gedrukt., 1950; 932; 1 katern
          - 'Conferentie Nederland-Suriname-Nederlandse Antillen', vademecum van de afdeling Voorlichting van het Ministerie voor Uniezaken en Overzeese Rijksdelen voor de deelnemers aan de conferentie in Den Haag., 1952; 933; 1 katern
          - Handelingen van de conferentie Nederland-Suriname-Nederlandse Antillen, gedrukt., 1952; 934; 1 omslag
          - Teksten van communiqués van de voorzitters van de delegaties ter Conferentie Nederland-Suriname-Nederlandse Antillen., 1952; 935; 3 stukken
          - Memorandum inzake enkele kwesties betreffende Nederlandse Antillen en Suriname, door M. Sluyser, met begeleidende brief., 1952; 936; 2 stukken
          - Tekst van het ontwerp-Statuut voor het Koninkrijk, met toelichting, gedrukt., 1954 februari 6; 937; 1 katern
          - Stukken betreffende de zesde besloten vergadering van de Conferentie Nederland-Suriname Nederlandse-Antillen., 1954 mei-juni; 938; 1 omslag
          - Teksten van redevoeringen uitgesproken ter gelegenheid van de plechtige bevestiging van het Statuut voor het Koninkrijk, met bijlagen., 1954 december; 939; 1 omslag
          - 'Vox Guyanae', tweemaandelijks tijdschrift voor wetenschap en cultuur, Statuutnummer, gedrukt., 1954-1955; 940; 1 deel
          - 'De nieuwe rechtsorde in het Koninkrijk der Nederlanden', aflevering van het tijdschrift 'Schakels', uitgave van het ministerie van Overzeese Rijksdelen., 1955 januari; 941; 1 katern
          - 'De nieuwe rechtsorde in de Praktijk' aflevering van het tijdschrift 'Schakels', uitgave van het ministerie van Overzeese Rijksdelen., 1956 april; 942; 1 katern
          - Vertrouwelijk memorandum van R.H. Pos, inzake de uitvoering van het Statuut voor het Koninkrijk., 1956 oktober 1; 943; 1 stuk
          - Tekst van een door Drees uitgesproken radiorede ter gelegenheid van Koninkrijksdag., 1956 december 3; 944; 1 stuk
          - 'Drie landen, één Koninkrijk', uitgave van het ministerie van Zaken Overzee., 1957 november; 945; 1 deel
          - 'Suriname, Staatkundige ontwikkeling', aflevering van het tijdschrift 'Schakels', uitgave van het Kabinet van de Vice-minister-president., 1963; 946; 1 katern
          - 'Tien jaar Statuut, 1954-1964', gedrukt., 947; 1 deel
      - Internationale zaken en buitenlandse reizen, A.1.10.8.
        - Correspondentie met buitenlandse staatshoofden, ministers, diplomaten en andere functionarissen., 1948-1958; 948; 1 pak
        - Stukken betreffende de samenwerking tussen Nederland, België en Luxemburg in het kader van de totstandkoming van de Benelux en het Benelux-Unieverdrag., 1948-1954, 1956, 1958; 949; 1 pak
        - 'Europe Seeks Unity', door Richard N. Coudenhove-Kalergi, gedrukt., 1948; 950; 1 katern
        - 'Le plan d'action d'Interlaken pour la convocation immediate d'une Assemblée Européenne ayant pour objet le laboration d'une constitution des Etats Unis d'Europe, adopté par l'Union Parlementaire Européenne', gedrukt., 1948; 951; 1 katern
        - Notitie van W.C. graaf van Rechteren Limpurg, gezant te Cairo, betreffende de benoeming van een landbouwattaché bij het Nederlandse gezantschap aldaar., 1949 september 12; 952; 1 stuk
        - Correspondentie betreffende aan hem verleende buitenlandse onderscheidingen, met bijlagen., 1949-1958; 953; 1 omslag
        - Oorkonden behorende bij de aan hem verleende buitenlandse onderscheidingen., 1949-1958; 1693; 13 stukken
          Was oorspronkelijk inv.nr. 954.
        - Stukken betreffende zijn medewerking aan activiteiten voor Israël en betreffende een mogelijk bezoek aan dat land., 1950, 1954, 1957, 1958; 955; 1 omslag
        - Rapportages van Nederlandse diplomatieke vertegenwoordigers met vermelding van de waardering voor Drees bij buitenlandse hoogwaardigheidsbekleders, afschriften, met bijlagen., 1950, 1953-1955, 1958; 956; 1 omslag
        - Stukken betreffende officiële bezoeken van staatshoofden, regeringsleiders en andere hoogwaardigheidsbekleders aan Nederland., 1950-1958; 957-960; 4 omslagen
          - Diverse bezoeken, 1950-1958, 957
          - Koning van Noorwegen 1954, koning van Denemarken 1954, president van Frankrijk 1954, 958
          - Keizer van Ethiopië 1954, koning van Zweden 1955, president van Liberia 1956, 959
          - Groothertog van Luxemburg 1956, koningin van Engeland 1958, 960
        - Stukken betreffende de Europese integratie., 1950-1958; 961-962; 2 omslagen
          - Ontvangen als lid van de PvdA, 1950-1957, 961
          - Ontvangen als minister-president, 1952-1958, 962
        - Stukken betreffende zijn bezoek aan de Verenigde Staten in januari 1952., 1951, 1952; 963; 1 omslag
        - Knipsels over zijn bezoek aan de Verenigde Staten., 1952; 964-967; 4 omslagen
          - 1952 januari 1-18, 964
          - 1952 januari 19-23, 965
          - 1952 januari 24-25, 966
          - 1952 januari-februari, 967
        - Stukken en knipsels betreffende het bezoek van Drees en zijn echtgenote aan Zuid-Afrika in oktober 1953., 968-970; 3 omslagen
          - Stukken, 968
          - Knipsels van de Nederlandse pers, 969
          - Knipsels van de Zuid-Afrikaanse pers, 970
        - Oorkonden, uitgereikt aan Drees en zijn echtgenote ter gelegenheid van het passeren van de evenaar op hun reis naar Zuid-Afrika., 1953; 1694; 2 stukken
          Was oorspronkelijk inv.nr. 971.
        - Stukken betreffende zijn bezoek aan Berlijn in september 1955 als gast van het Ernst-Reuter Gesellschaft., 1954, 1955; 972; 1 omslag
      - Overige zaken en bemoeienissen, A.1.10.9.
        - Ingekomen brief van de Centrale Veiligheidsdienst betreffende uitspraken van A.D. Schoonenberg, hoofdredacteur van 'De Waarheid', over Drees., 1948; 973; 1 stuk
        - Uittreksel uit de notulen van de ministerraad van 28 november 1949 betreffende de invoering van experimentele televisie., 974; 1 stuk
        - Stukken betreffende het meningsverschil met de Verenigde Staten over de Nederlandse defensie-inspanning in West-Europa en het daarmee verband houdende ontslag van de chef van de Generale Staf, generaal H.J. Kruls, vanwege een conflict met de regering., 1949-1951; 975; 1 omslag
        - Ingekomen stukken betreffende het aantal burgemeestersbenoemingen van PvdA-leden., 1949, 1954; 976; 3 stukken
        - Afschrift van een notitie van minister J.R.H. van Schaik betreffende zijn positie en taak als minister zonder portefeuille., 1950; 977; 1 stuk
        - Notitie voor de ministerraad betreffende het decoratiebeleid., 1950; 978; 1 stuk
        - Stukken betreffende het rechtsherstel van de beheersstructuur en de samenstelling van het bestuur van de Stichting 'Het Nationale Park De Hooge Veluwe'., (1935) 1950-1951; 979; 1 omslag
        - Stukken betreffende de door hem verrichte officiële opening van bejaardenhuizen., 1951, 1952, 1955 (1962, 1967, 1977); 980-983; 4 omslagen
          - 'De Klokkenbelt' te Almelo, 1951, 1952 (1962, 1977), 980
          - Arnhemse sociëteit voor ouden van dagen, 1952, 981
          - Het tehuis voor gepensioneerde openbare onderwijzers en onderwijzeressen te Oosterbeek, van de Nederlandse Onderwijzers Vereniging, 1955 (1967), 982
          - Bejaardencentrum 'Rispinge' te Drachten, 1957, 983
        - Nota's van het ministerie van Sociale Zaken en de Hoge Raad van Adel inzake het gebruik van titulatuur in (ambtelijke) correspondentie., 1951; 984; 2 stukken
        - Tekst van 'Herziening '51', een satirisch 'drama in verzen' over de commissie Grondwetsherziening, geschreven door minister van Binnenlandse Zaken G.W. Kernkamp, gestencild., 1951 mei; 985; 1 stuk
        - Correspondentie betreffende Morele Herbewapening., (1947) 1952, 1955, 1958 (1960, 1963); 986; 1 omslag
        - Knipsels en fotokopieën van artikelen betreffende de discussie tussen P.S. Gerbrandy en C. Gerretson over het 'recht van verzet'., 1952; 987; 1 omslag
        - 'Het boek van Vrede en Hoop', aangeboden door Wereldfederatie van Oorlogsveteranen., 1952; 1682; 1 deel
        - Stukken en documentatie betreffende Centrale Ideeënbuscommissie voor de Rijksdienst resp. Rijks Ideeënbus-Organisatie, deels in fotokopie., 1952-1956 (1959, 1964, 1984); 988; 1 omslag
        - Stukken betreffende de tweehoofdige leiding van het ministerie van Buitenlandse Zaken., 1952, 1953, 1955; 989; 1 omslag
        - Overzichten van aangekondigde maatregelen en hun implementatie in de Troonredes van 1952, 1953 en 1954, met een overzicht van onderwerpen op de agenda's van de ministerraad in 1954., ca. 1955; 990; 4 stukken
        - Nota betreffende de subsidiëring van kerkbesturen in Limburg, afschrift, met begeleidende brief van de minister van Binnenlandse Zaken., 1953; 991; 2 stukken
        - Ingekomen brief van de minister van Binnenlandse Zaken betreffende de heffing van vermakelijkheidsbelasting en de Katholieke filmkeuring in Kerkrade, met bijlagen., 1953; 992; 1 omslag
        - Stukken betreffende de Watersnoodramp in Zeeland., 1953; 993; 1 omslag
        - Stukken betreffende het bijwonen van de opening van de zgn. Academiefeesten te Breda ter gelegenheid het 125-jarig bestaan van de Koninklijke Militaire Academie., 1953; 994; 3 stukken
        - Stukken en knipsels betreffende de door hem bijgewoonde oprichtingsbijeenkomst van de 'Indian Students Association in the Netherlands'., 1953; 995; 1 omslag
        - Ingekomen aantekening betreffende de werkzaamheden van de raakvlakcommissies Maatschappelijk Werk/Sociale Zaken en Maatschappelijk Werk/Onderwijs, Kunsten en Wetenschappen., 1954; 996; 1 stuk
        - Knipsel en fotokopieën van artikelen van C. Gerretson, E. van Raalte en P. Geyl inzake een discussie over de positie van Amsterdam als hoofdstad van het land., 1954, 1955; 997; 1 omslag
        - Stukken betreffende zijn conflicten met C. Gerretson, lid van de Eerste Kamer., 1954-1956; 998; 1 omslag
          Een van de conflicten betrof Drees' deelname aan vertrouwelijke bespreking op het congres van de Socialistische Internationale te Scarborough in oktober 1954. Zie inv.nr. 324.
        - Stukken betreffende de tegen de burgemeester van 's-Gravenhage, F.M.A. Schokking, ingebrachte beschuldigingen aangaande zijn gedragingen als waarnemend burgemeester van Hazerswoude tijdens de bezettingstijd., 1956; 999; 1 omslag
        - Ingekomen brief van de decanen van de faculteiten der Wis- en Natuurkunde van de Nederlandse universiteiten betreffende de beperking van de personeelsuitbreiding aan deze faculteiten., 1956; 1000; 1 stuk
        - Ingekomen brief en knipsels betreffende zijn nieuwjaarsboodschap van 1956, in bijzonder het gericht op de Hongaarse vluchtelingen, met bijlagen., 1956, 1957; 1001; 1 omslag
        - Programma met toelichting voor zijn bezoek aan het Gelderse Komgrondengebied., 1958; 1002; 1 katern
          Bevat foto's.
    - 'Elder statesman', 1958-1988, A.1.11.
      - Aangelegenheden betreffende het Koninklijk Huis, A.1.11.1.
        - Correspondentie met koningin/prinses Juliana en prins Bernhard, met bijlagen., 1959-1988; 1003; 1 omslag
        - Ingekomen telegrammen van prinses Wilhelmina met gelukwensen voor zijn verjaardag en dank voor de toezending van het boek 'Een jaar Buchenwald'., 1961; 1004; 2 stukken
        - Menu's van officiële diners bij bezoeken van buitenlandse staatshoofden aan Nederland., 1959-1965; 1005; 1 omslag
        - Programma van de viering van het zilveren huwelijksfeest van koningin Juliana en prins Bernhard op 30 april 1962., 1006; 1 stuk
        - Programma van de begrafenis van prinses Wilhelmina, met liturgie van de kerkdienst van haar bijzetting., 1962; 1007; 2 stukken
        - Stukken betreffende de door Drees en P.J. Oud uitgebrachte adviezen inzake de ministeriële verantwoordelijkheid voor de leden van het Koninklijk Huis en inzake het begrip 'Koninklijk Huis', met enkele latere knipsels, 1964-1966 (1968, 1969); 1008; 1 omslag
        - Correspondentie met prinses/koningin Beatrix en prins Claus, met bijlagen., 1965-1988; 1009; 1 omslag
        - Stukken betreffende zijn houding ten opzichte van het huwelijk van prinses Beatrix en Claus von Amsberg., 1965, 1966; 1010-1013; 3 omslagen, 2 stukken
          - Knipsels van zijn interview in de provinciale dagbladen op 6 november 1965 betreffende het respecteren van de keuze van prinses Beatrix, met perscommentaren en bijlagen, 1965, 1010